臺灣桃園地方法院刑事判決             100年度易字第1038號
公  訴  人  臺灣桃園地方法院檢察署檢察官
被      告  張文焱
上列被告因家暴毀損等案件，經檢察官提起公訴（99年度偵字第
25593 號），嗣經本院裁定改依簡式審判程序，並由受命法官獨
任進行審判程序，判決如下︰
    主  文
張文焱犯恐嚇危害安全罪，處拘役貳拾伍日，如易科罰金，以新
臺幣壹仟元折算壹日；又犯毀損他人物品罪，處拘役參拾日，如
易科罰金，以新臺幣壹仟元折算壹日。應執行拘役肆拾伍日，如
易科罰金，以新臺幣壹仟元折算壹日。
    事  實
一、張文焱與張劉玉華係三親等旁系姻親，為家庭暴力防治法第
    3 條第4 款所定之親屬關係。張文焱與張劉玉華前因祖產糾
    紛而生齟齬，張文焱於民國99年8 月17日上午9 時35分許，
    前往張劉玉華位於桃園縣桃園市○○路367 巷17號之住處，
    欲與張劉玉華商討祖產事宜時，因張劉玉華拒不開門而心生
    不滿，遂基於恐嚇危害安全之犯意，先用力敲擊張劉玉華上
    址住處大門，並以高聲恫稱：「土匪，給我出來，出來講」
    等語，以加害生命、身體、財產法益之事恐嚇張劉玉華，致
    張劉玉華心生畏懼。嗣張文焱復另基於毀損他人之物之犯意
    ，隨手撿拾路旁之磚塊，朝張劉玉華住處窗戶玻璃丟擲，損
    壞張劉玉華所有之鋁門窗玻璃，致生損害於張劉玉華。經張
    劉玉華報警處理始悉上情。
二、案經張劉玉華訴由桃園縣政府警察局桃園分局報請臺灣桃園
    地方法院檢察署檢察官偵查起訴。
    理  由
一、按刑事訴訟法第273 條之1 第1 項規定除被告所犯為死刑、
    無期徒刑、最輕本刑為3 年以上有期徒刑之罪、或高等法院
    管轄第一審案件者外，於審判期日前之程序進行中，被告先
    就被訴事實為有罪之陳述時，審判長得告知被告簡式審判程
    序之旨，並聽取當事人、代理人、辯護人及輔佐人之意見後
    ，裁定進行簡式審判程序。經查，本件被告張文焱被訴家暴
    毀損等一案，為前開不得進行簡式審判程序以外之案件，且
    被告於本院行準備程序時就被訴事實為有罪之陳述，本院告
    知被告簡式審判程序之旨，並聽取當事人之意見後，爰依刑
    事訴訟法第273 條之1 第1 項之規定，裁定改依簡式審判程
    序進行審判，合先敘明。
二、前揭事實，業據被告於本院審理時坦認不諱，並經告訴人張
    劉玉華於警詢及偵查中證述明確（見99年度偵字第25593 號
    卷第10-11 頁、第27-28 頁），並有現場照片9 張在卷可佐
    ，堪認被告前揭不利於己之自白與事實相符，本件事證明確
    ，被告犯行已堪認定，應依法論科。
三、按家庭暴力者，謂家庭成員間實施身體或精神上不法侵害之
    行為；家庭暴力罪係指家庭成員間故意實施家庭暴力行為而
    成立其他法律所規定之犯罪，家庭暴力防治法第2 條第1 款
    、第2 款分別定有明文。查被告與告訴人張劉玉華間為三親
    等旁系姻親關係，具有家庭暴力防治法第3 條第4 款所定之
    家庭成員關係。是核被告所為，係犯刑法第305 條之恐嚇危
    害安全罪及刑法第354 條之毀損罪，第305 條恐嚇危害安全
    罪之部分亦構成家庭暴力防治法第2 條第2 款所稱之家庭暴
    力罪。被告所犯上開2 罪間，犯意各別，行為互殊，應予分
    論併罰。爰審酌被告與告訴人為三親等旁系姻親關係，因祖
    產糾紛而迭生細故衝突而發生爭執，被告竟不思以和平、理
    性方式溝通、解決，反係出言恫赫告訴人且毀損告訴人所有
    之玻璃，致告訴人受有損害，所為誠屬不該，惟被告犯後坦
    承犯行，犯後態度尚可，尚有悔悟之意，並考量被告犯罪之
    動機、目的、手段、所生損害等一切情狀，分別量處如主文
    所示之刑及定其應執行之刑，並諭知易科罰金折算標準。
據上論斷，依刑事訴訟法第299 條第1 項前段、第273 條之1 第
1 項，刑法第305 條、第354 條、第41條第1 項前段、第51條第
6款 ，刑法施行法第1 條之1 第1 項、第2 項前段，判決如主文
。
本案經檢察官王貞元到庭執行職務。
中    華    民    國    100     年    10    月   21   日
                  刑事第十二庭  法  官  黃裕民
以上正本證明與原本無異。
如不服本判決應於收受判決後10日內向本院提出上訴書狀，並應
敘述具體理由。其未敘述上訴理由者，應於上訴期間屆滿後20日
內向本院補提理由書( 均須按他造當事人之人數附繕本) 「切勿
逕送上級法院」。
                                書記官  蕭秀蓉
中    華    民    國   100    年    10    月    21    日
附錄本案論罪科刑之法條：
中華民國刑法第305條
（恐嚇危害安全罪）
以加害生命、身體、自由、名譽、財產之事，恐嚇他人致生危害
於安全者，處 2 年以下有期徒刑、拘役或 3 百元以下罰金。
中華民國刑法第354條
（毀損器物罪）
毀棄、損壞前二條以外之他人之物或致令不堪用，足以生損害於
公眾或他人者，處 2 年以下有期徒刑、拘役或 5 百元以下罰金
。